【裁判字號】    97,訴,497
【裁判日期】    980120
【裁判案由】    違反毒品危害防制條例
【裁判全文】
臺灣花蓮地方法院刑事判決               97年度訴字第497號
公  訴  人  臺灣花蓮地方法院檢察署檢察官
被      告  甲○○
                    （現於臺灣花蓮監獄另案執行中）
上列被告因違反毒品危害防制條例案件，經檢察官提起公訴（97
年度毒偵字第479號、第598號、第673 號），被告於準備程序進
行中為有罪之陳述，經本院合議庭裁定改以簡式審判程序審理，
並判決如下：
    主  文
甲○○施用第一級毒品，共參罪，各處有期徒刑捌月；又施用第
二級毒品，處有期徒刑伍月。應執行有期徒刑貳年。
    事  實
一、甲○○前有竊盜、脫逃、恐嚇、肅清煙毒條例及違反麻醉藥
    品管理條例等前案紀錄，又於民國88年間因施用毒品案件，
    經本院裁定送勒戒處所施以觀察、勒戒後，認有繼續施用毒
    品之傾向，經本院裁定送戒治處所施以強制戒治，嗣於89年
    11月3 日停止戒治保護管束期滿，並由檢察官為不起訴處分
    後，又於92年間因施用第一、二級毒品案件，經本院判處應
    執行有期徒刑1年1月確定，嗣於94年1月31 日因縮刑期滿執
    行完畢，復於94年間因連續施用第一、二級毒品案件，經本
    院判處應執行有期徒刑1年10月，嗣減刑為應執行有期徒刑1
    1月確定，甫於96年7月16日執行完畢出監。詎其仍未戒除毒
    癮，明知海洛因、安非他命分別係毒品危害防制條例所稱之
    第一、二級毒品，不得非法持有及施用，竟基於施用第一級
    毒品海洛因、第二級毒品安非他命之犯意，於97年3月3日22
    時許，在其位於花蓮縣花蓮市○○路353巷10 號住處內，將
    海洛因放入香菸燃燒吸食其煙霧之方式，非法施用海洛因 1
    次，嗣於同年月5日2時20分許，因竊盜案件為警在花蓮縣花
    蓮市○○路與信義街口查獲，並經其同意採集其尿液送驗結
    果呈鴉片類陽性反應；其於97年4月17日13 時許，又在上開
    住處，分別將海洛因、安非他命放入玻璃球吸食器燒烤吸其
    煙霧之方式，分別施用海洛因、安非他命各1 次，嗣於同年
    月19日10時20分許，經警持本院核發之搜索票至花蓮縣花蓮
    市○○街43號查緝毒品案件時在場，並經其同意採集其尿液
    送驗結果呈鴉片類、安非他命類陽性反應；其又於97年5 月
    18日8 時許，在上開住處內，以將海洛因放入香菸燃燒吸食
    其煙霧之方式，非法施用海洛因1次，嗣於同日13時10 分許
    ，因毒品案件為本院通緝而為警在花蓮縣花蓮市○○街 152
    號前緝獲，並經其同意採集其尿液送驗結果呈鴉片類陽性反
    應，而查悉上情。
二、案經花蓮縣警察局花蓮分局報告臺灣花蓮地方法院檢察署檢
    察官偵查起訴。
    理  由
一、上揭事實，業據被告甲○○於警、偵訊及本院調查、審理時
    坦承不諱，且被告於上開時、地為警查獲所採尿液送請慈濟
    大學檢驗結果，分別呈鴉片類及安非他命類陽性反應等情，
    有慈濟大學濫用藥物檢驗中心檢驗總表、偵辦毒品案件涉嫌
    人尿液檢體採集送驗紀錄表等影本各3 紙在卷可證，是被告
    前開施用第一、二級毒品之犯行，事證明確，堪以認定。
二、又被告於88年間因施用毒品案件，經本院裁定送勒戒處所施
    以觀察、勒戒後，認有繼續施用毒品之傾向，經本院裁定送
    戒治處所施以強制戒治，嗣於89年11月3 日停止戒治保護管
    束期滿，並由檢察官為不起訴處分等情，有臺灣高等法院被
    告前案紀錄表乙份在卷足憑，揆諸上開說明，被告雖於初犯
    經強制戒治釋放後，5年後再犯本件施用毒品罪，但其於5年
    內已有再犯施用毒品案件經依法追訴處罰之前科，是自無庸
    再經觀察、勒戒及強制戒治之必要，應由檢察官逕行起訴，
    是被告前開施用第一、二級毒品之罪證明確，均應依法論科
    。
三、按海洛因、安非他命分別係毒品危害防制條例第2條第2項第
    1、2款所稱之第一、二級毒品。核被告分別於上開時、地非
    法施用海洛因、安非他命之行為，分別係犯毒品危害防制條
    例第10條第1項之施用第一級毒品罪及同條例第10條第2項之
    施用第二級毒品罪。被告施用前持有海洛因、安非他命之低
    度行為，為其施用第一、二級毒品之高度行為所吸收，均不
    另論處。又被告所犯上開施用第一、二級毒品罪之犯意各別
    ，應予分論併罰。被告有事實欄所載之前科紀錄及執行情形
    ，此有臺灣高等法院被告前案紀錄表在卷可查，其受有期徒
    刑執行完畢後，5年內故意再犯本件有期徒刑以上之4罪，為
    累犯，均應依刑法第47條第1 項之規定加重其刑。爰審酌被
    告素行不佳，前經觀察、勒戒及強制戒治處分，猶未能戒斷
    毒癮，仍繼續施用海洛因、安非他命，戕害自身健康，漠視
    法令禁制，併其犯後坦承犯行，態度尚佳，及其犯罪動機、
    手段等一切情狀，各量處如主文所示之刑，並定其應執行之
    刑，以示儆懲。
據上論斷，應依刑事訴訟法第273條之1第1項、第299條第1 項前
段，毒品危害防制條例第10條第1項、第2項，刑法第11條前段、
、第51條第5款、第47條第1項，判決如主文。
本案經檢察官張立中到庭執行職務。
中    華    民    國    98    年    1     月    20    日
                  刑事第三庭    法  官  許乃文
以上正本證明與原本無異。
如不服本判決應於收受送達後10日內向本院提出上訴書狀，並應
敘述具體理由。其未敘述上訴理由者，應於上訴期間屆滿後20日
內向本院補提理由書 (均須按他造當事人之人數附繕本)「切勿
逕送上級法院」。
中    華    民    國    98    年    1     月    20    日
                                書記官
附錄本判決論罪之法律條文：
毒品危害防制條例第10條：
施用第一級毒品者，處 6 月以上 5 年以下有期徒刑。
施用第二級毒品者，處 3 年以下有期徒刑。


司法院資訊處製作；財團法人民間司法改革基金會備份。
